臺灣高等法院刑事裁定
109年度抗字第300號
抗  告  人  
即  被  告  吳志忠

                    籍設新北○○○○○○○○            居新北市○○區○○○路000號0樓0室   
上列抗告人即被告因竊盜案件，不服臺灣臺北地方法院中華民國
109年2月18日裁定（109年度易字第147號），提起抗告，本院裁
定如下：
    主  文
抗告駁回。                                             
    理  由
一、原裁定意旨略以：抗告人即被告吳志忠經訊問後坦承犯行，
    並有起訴書所載相關證據可資佐證，足認被告涉犯刑法第32
    1條第1項第2、3、4款加重竊盜罪，犯罪嫌疑重大。且被告
    前於民國108年11月21日，甫因涉犯竊盜罪嫌經檢察官偵查
    起訴，再於短期內反覆為本件竊盜犯行。又於為本件竊盜犯
    行後，復於108年12月23日由被告傳送訊息予同案被告張新
    旺邀約再度前往南京東路營區竊取電線，顯有反覆實施同一
    竊盜犯罪之虞。且本件尚有共犯即姓名年籍不詳綽號「阿輝
    」之人尚未到案說明，亦有事實足認有勾串共犯或證人之虞
    ，經原審審酌比例原則，認有羈押之必要，依刑事訴訟法第
    101條第1項第2款、101條之1第1項第5款規定，諭知予以羈
    押並禁止接見通信等語。
二、抗告意旨略以：被告已坦承全部犯行，在逃共犯「阿輝」是
    否到案不會影響被告之供詞，且被告遭扣押之手機LINE通訊
    錄裡有「阿輝」的相片可供警方追查。而經過2個月的收押
    禁見後，被告以徹底悔悟並決心悔改，今後絕無再犯之念頭
    ，請求給予交保之機會云云。
三、按關於羈押與否之審查，其目的僅在判斷有無實施羈押強制
    處分之必要，並非認定被告有無犯罪之實體審判程序，故關
    於羈押之要件，無須經嚴格證明，以經釋明得以自由證明為
    已足；至於被告是否成立犯罪，乃本案實體上應予判斷之問
    題。是被告有無羈押之必要，法院僅須審查被告犯罪嫌疑是
    否重大、有無羈押原因、以及有無賴羈押以保全偵審或執行
    之必要，由法院就具體個案情節予以斟酌決定，如就客觀情
    事觀察，法院許可羈押之裁定或延長羈押之裁定，在目的與
    手段間之衡量並無明顯違反比例原則情形，即無違法或不當
    可言，且關於羈押原因之判斷，尚不適用訴訟上之嚴格證明
    原則。次按羈押之目的，除在於確保刑事偵查、審判程序之
    完成外，另亦有刑事執行保全之目的（最高法院98年度台抗
    字第405 號裁定意旨參照）。
四、經查：
  ㈠被告對於起訴書所載加重竊盜罪之犯行，於原審訊問中已自
    白犯行（原審卷第72頁）。參以卷內尚有證人林于晴、江俊
    翰、黃柏霖、陳志明、蔣有成之供述，復有扣押物品目錄表
    及贓物照片、同案被告林良文所居住之新北市○○區○○路000
    巷00號樓梯間監視錄影翻拍照片、「1209專案」現場勘查照
    片、新北市○○區○○路00巷0號現場照片等在卷可稽，足認被
    告所自白之內容可信度甚高，確屬犯罪嫌疑重大。
  ㈡被告前於108年11月21日甫因竊盜罪嫌經檢察官偵查起訴，竟
    於短期內再為本件犯行，有本院被告前案紀錄表在卷可稽。
    詎被告於同年12月9日為竊盜犯行後，復於同月23日傳送訊
    息予同案被告張新旺邀約再度前往南京東路營區竊取電線，
    有行動電話之LINE訊息照片存卷可參。被告於短期內為數次
    竊盜犯行，顯見有刑事訴訟法第101條之1第1項第5款「所犯
    為刑法第321條第1項第1款之加重竊盜罪，有事實足認有反
    覆實施同一犯罪之虞」之羈押原因。另本件尚有同案共犯即
    綽號「阿輝」之人未到案，是渠等間犯罪情節如何，犯行如
    何分擔，均有待釐清。若將被告開釋在外，難免有串證而使
    案情晦暗之虞，勢將造成顯難進行審判之結果，足認有勾串
    共犯或證人之虞，認有羈押之必要。再以被告多次涉犯加重
    竊盜罪嫌，危害社會治安甚鉅，若命被告具保、責付或限制
    住居等侵害較小之手段，均不足以確保審判或執行程序之順
    利進行，非予羈押，國家追訴及刑罰權即有難以實現之危險
    。本院參諸被告人權保障及公共利益之均衡維護，且本案於
    現階段之訴訟程序中，尚難有何羈押以外之方法代替之，而
    有羈押之必要，符合羈押要件。從而本件被告有上開羈押之
    原因及必要性，自無停止羈押之事由。
五、綜上，本院認為原審經審酌全案卷證，斟酌訴訟進行程度及
    其他一切情事，認被告確有羈押原因及羈押必要，且無從期
    待以其他強制處分代替羈押，即可達到保全被告遵期到庭使
    訴訟程序得以順利進行，或保全對被告將來可能刑罰之執行
    得以遂行之目的，且被告亦無刑事訴訟法第114條所列各款
    不得駁回具保停止羈押聲請之情形等，於法即屬符合。被告
    雖執前詞提起抗告，然如前述，並無理由，應予駁回。
據上論斷，應依刑事訴訟法第412條，裁定如主文。
中　　華　　民　　國　　109 　年　　3 　　月　　4 　　日
                  刑事第七庭  審判長法　官  孫惠琳
                                    法　官  戴嘉清
                                    法　官  張育彰
以上正本證明與原本無異。
不得再抗告。
                                    書記官  林蔚菁
中　　華　　民　　國　　109 　年　　3 　　月　　5 　　日